# PPP项目核算公式的理解

提问人：视 野 @wu1 时间：2021-05-19 15:04:14
请教陈版主：
PPP项目合同规定，建设投资补贴数额=(项目全部建设成本-建筑安装工程费建安费下浮比例）（1+合理利润率）*（1+年度折现率）^n/财政补贴周期（年）。 14 号解释说，对于建筑服务，不再区分项目公司是否实际提供建筑服务，而是确定项目公司是作为主要责任人还是代理人。之前看您有解释说，对于建筑服务全部外包的项目公司来说，如果项目公司作为主要责任人，在无法确定合理或正常毛利水平的情况下，在建造期间，可以成本等额确认收入。对于上述公式中的合理利润率，目前有两种理解：
（ 1 ）如果PPP项目合同签订时，已经规定合理利润率为6.5%，如果将该合理利润率作为施工企业毛利率的话，在建造期间确认的建造服务收入=（项目投资额+利息支出）*（1+合理利润率），但是如果将6.5%作为施工企业毛利润，是否比较偏低；
（ 2 ）如果PPP项目合同签订时，已经规定合理利润率6.5%，不将该合理利润率作为施工企业毛利率，而是作为金融资产模式下企业提供服务确认利息收入的利润率，视同无法确定合理或正常毛利润水平，在建造期间按照成本等额确认收入。
请问陈版主，以上两种理解，哪种理解更合理啊？

回答人：chenyiwei
PPP项目的合理利润率通常更多地是指投资收益率，即提供社会资本方提供资金的收益，不是指施工利润率。相对而言主帖中的做法（ 2 ）更合理，尤其是当基础设置建造全部外包给项目公司以外的各方时。实务中项目公司自身直接承建的案例基本是没有的。